臺灣高等法院臺中分院刑事判決　　　　94年度上訴字第1448號
上　訴　人
即　被　告　丁○○
指定辯護人　本院公設辯護人　己○○
上列上訴人因槍砲彈藥刀械管制條例案件，不服臺灣南投地方法
院93年度訴字第770號中華民國94年6月22日第一審判決（起訴案
號：臺灣南投地方法院檢察署93年度偵字第3071、3290號，移送
併辦案號：九十四年度少連偵字第5、10號 ），提起上訴，本院
判決如下：
    主  文
上訴駁回。
    事  實
一、丁○○明知槍枝、子彈均為政府明令公告管制之物品，未經
    許可不得非法持有、寄藏之，竟仍於民國九十三年一、二月
    間某日，在其位於南投縣埔里鎮籃城里籃城二巷一號之住處
    內，受「鄭凱泰（音譯）」真實年籍姓名不詳之成年男子所
    託，而代為保管寄藏如附表編號一至三號所示之手槍（含彈
    匣二個）及九二制式子彈六十二顆、點三五七子彈一顆及制
    式點三八子彈二十九顆；丁○○於受寄藏期間之九十三年七
    月九日八時許，在南投縣埔里鎮○○街與東榮路口，因行車
    與辛○○起爭執、糾紛後，竟持如附表編號三號(一)所示之制
    式點三八轉輪手槍毆打辛○○頭部，導致辛○○受有前額部
    四公分裂傷等傷害（丁○○涉犯傷害罪嫌部分，業經辛○○
    撤回告訴，檢察官另為不起訴之處分）；丁○○復因與友人
    黃建國有債務糾紛，適於九十三年八月十日晚上八、九時許
    ，丁○○於行經南投縣埔里鎮○○路三樂飯店對面公園時，
    見黃建國、庚○○（男女朋友）平日所使用之車牌號碼六Ｒ
    ─五九號休旅車停放於該處，於確認車上並無人員後，
    遂持如附表編號三號(一)所示之制式點三八轉輪手槍，朝該部
    休旅車前引擎蓋射擊四槍洩恨（毀損部分，未據告訴）後逃
    逸；嗣經警方循線於九十三年九月六日十六時五十分許，持
    搜索票前往丁○○現居所即南投縣埔里鎮○○路一號執行搜
    索時，扣得如附表編號三號所示之制式點三八轉輪手槍二枝
    及制式點三八子彈五顆（均經試射用罄）；另丁○○於九十
    四年一月二十四日五時二十五分許，在南投縣埔里鎮○○路
    熱帶嶼ＫＴＶ門口，因細故與甲○○等人發生衝突，竟持如
    附表編號二號所示之手槍，先對空鳴槍一發，復射擊甲○○
    左腳一發（傷害部分未據告訴）後逃逸，嗣於九十四年二月
    二十六日四時許，為警在南投縣埔里鎮○○路五號查獲，並
    扣得如附表編號一、二所示之手槍（含彈匣二個）及九二制
    式子彈六十一顆、點三五七制式子彈一顆、點三八制式子彈
    十八顆及彈殼一顆（丁○○為警逮捕時疑似槍枝走火擊發一
    顆九二制式子彈所留）。
二、案經南投縣政府警察局移送臺灣南投地方法院檢察署檢察官
    偵查起訴及移送併辦審理。
    理  由
一、訊據被告丁○○對於上開事實均坦承不諱，核與證人辛○○
    、黃建國、庚○○、周明輝、邱建庭、李佳晉、蔡奇峰、甲○○、楊雅鈁、乙○○、丙○○證述情節大致相符，並有辛○○受傷之照片二幀、車牌號碼六Ｒ－０五０九號自小客車
    受損照片五幀、財團法人埔里基督教醫院九十三年九月十日
    埔基醫字第九三七００三號、九十四年二月一日埔基醫證字
    第九四一三二一號診斷證明書各一紙、捕獲被告現場照片多
    幀附卷可稽，復有如附表所示之槍、彈扣案可佐。被告於原
    審及本院審理時，就上開證人辛○○等人於審判外之陳述既
    未聲請異議，自有證據能力。又扣案之槍、彈經送內政部警
    政署刑事警察局鑑定結果認：「一、送鑑制式點三八轉輪手
    槍二枝，鑑驗情形如下：(一)一枝（槍枝管制編號00000
    00000），認係菲律賓SQUIRES BINGHAM廠M一００P口
    徑零點三八吋之制式轉輪手槍，槍管內具六條左旋來復線，
    機械性能良好，認具殺傷力。(二)一枝（槍枝管制編號000
    0000000），研判係菲律賓SQUIRES BINGHAM廠M一０
    ０P口徑零點三八吋之制式轉輪手槍，槍管內具六條左旋來
    復線，機械性能良好，認具殺傷力。二、送鑑制式點三八子
    彈五顆（試射五顆），認均係口徑零點三八吋制式子彈，認
    均具殺傷力」及「一、送鑑貝瑞塔九二制式手槍一枝（槍枝
    管制編號0000000000），認係美國BERETTA廠製
    九二FS型口徑九㎜制式半自動手槍，槍管內具六條右旋來復
    線，機械性能良好，可擊發同口徑制式子彈，認具殺傷力。
    二、送鑑史密斯點三八制式轉輪手槍一枝（槍枝管制編號0
    000000000），認係仿SMITH&WESSON廠口徑零點三
    八吋之仿造轉輪手槍，槍管內具六條左旋來復線，機械性能
    良好，可擊發零點三八吋制式子彈，認具殺傷力。三、送鑑
    彈匣一個，認係制式金屬彈匣，可供上述槍枝（槍枝管制號
    0000000000）使用。四、送鑑九二制式子彈六十
    二顆，鑑驗情形如下：(一)六十一顆，認均係口徑九㎜制式子
    彈（試射六顆），認均具殺傷力。(二)一顆，認係零點三五七
    MAGNUM制式子彈，認具殺傷力。五、送鑑點三八制式子彈十
    八顆，認均係零點三八吋制式子彈（試射三顆），認均具殺
    傷力。六、送鑑空彈殼一顆，認係已擊發口徑九㎜制式子彈
    彈殼」等情，亦有該局九十三年十月八日刑鑑字第０九三０
    一八六四一九號、九十四年四月四日刑鑑字第０九四００三
    三一八七號槍彈鑑定書各一份附卷可憑，本件事證明確，被
    告犯行堪予認定。
二、按「寄藏」與「持有」，均係將物置於自己實力支配之下，
    僅寄藏必先有他人之持有行為，而後為之受寄代藏而已，故
    寄藏之受人委託代為保管，其保管之本身亦屬持有，然此之
    持有係受寄之當然結果，雖不另就持有予以論罪，然未經許
    可持有手槍、子彈，其持有之繼續，為行為之繼續，亦即一
    經持有手槍、子彈，罪已成立，但其完結須繼續至持有行為
    終了時為止。又「寄藏」槍枝屬行為繼續之繼續犯，自寄藏
    之始至查獲時為止，犯罪行為均在繼續中，其違法性及可罰
    性亦未終止（最高法院九十一年度臺上字第三四五二號、八
    十九年度臺上字第三九二號判決及七十四年度臺上字第三四
    ００號判例參照）。查被告受寄藏如附表編號二號之手槍後
    ，槍砲彈藥刀械管制條例業於九十四年一月二十六日經總統
    公布修正施行，於同年一月二十八日生效，被告自九十三年
    一、二月間某日起受寄藏上開手槍之行為繼續至九十四年二
    月二十六日被查獲止，其行為繼續至新法施行後，自應適用
    新法，並無新舊法律比較之問題，合先敘明。被告受「鄭凱
    泰（音譯）」之成年男子委託，代為寄藏如附表編號一、三
    號所示手槍之行為，係違反槍砲彈藥刀械管制條例第七條第
    四項之罪，所為寄藏如附表編號二號所示之改造手槍之行為
    ，係違反修正後槍砲彈藥刀械管制條例第八條第四項之罪，
    所為寄藏如事實欄所載之子彈，係違反槍砲彈藥刀械管制條
    例第十二條第四項之罪。又被告同時受託寄藏上開制式手槍
    、改造手槍及子彈，係一行為觸犯數罪名，為想像競合犯，
    應從一重之違反槍砲彈藥刀械管制條例第七條第四項之罪處
    斷。
三、原審因而適用刑事訴訟法第二百九十九條第一項前段，槍砲
    彈藥刀械管制條例第七條第四項、第八條第四項、第十二條
    第四項，刑法第十一條前段、第五十五條、第四十二條第三
    項、第三十八條第一項第一款等規定，並審酌被告犯罪之動
    機、目的、手段、受寄藏三枝制式手槍、一枝仿造手槍及各
    式制式子彈九十二顆，數量頗多，受寄藏上開槍、彈後，竟
    連續持之為傷害被害人辛○○、射擊被害人黃建國之車輛及
    傷害被害人甲○○之行為，行為囂張，惡性非輕，對於社會
    治安危害甚鉅，犯罪後坦承犯罪等一切情狀，量處有期徒刑
    十年，併科罰金四十萬元，並就併科罰金部分諭知易服勞役
    之折算標準，另就扣案之槍、彈，除因送鑑定時，因試射而
    喪失殺傷力者外，餘如附表所示之物依法宣告沒收，其認事
    用法核無違誤，量刑亦屬允當，上訴意旨認量刑過重為無理
    由，應予駁回。
四、據上論斷，應依刑事訴訟法第三百六十八條，判決如主文。
本案經檢察官戊○○到庭執行職務。
中　　華　　民　　國　　94　　年　　8　　月　　17   　日
            刑事第四庭　審判長法  官  洪  耀  宗
                              法  官  江  德  千
                              法  官  劉  登  俊
上列正本證明與原本無異。
如不服本判決應於收受送達後十日內向本院提出上訴書狀，其未
敘述上訴之理由者並得於提起上訴後十日內向本院補提理由書（
均須按他造當事人之人數附繕本）。
                              書記官  鄧  智  惠
中　　華　　民　　國　　94　　年　  8　　月　　18　　日
                                                     Ａ
 附表
┌──┬───────┬────┬──────────────────────┐
│編號│   物品名稱   │應沒收數│              備註                          │
│    │              │量      │                                            │
├──┼───────┼────┼──────────────────────┤
│一  │貝瑞塔九二制式│  一支  │槍枝管制編號0000000000，係美國    │
│    │手槍          │        │BERETTA廠製九二FS型口徑九mm制式半自動手槍（ │
│    │              │        │含彈匣二個）。                              │
├──┼───────┼────┼──────────────────────┤
│二  │仿SMITH＆     │  一支  │槍枝管制編號0000000000。          │
│    │WESSON廠口徑零│        │                                            │
│    │點三八吋之仿造│        │                                            │
│    │轉輪手槍      │        │                                            │
├──┼───────┼────┼──────────────────────┤
│三  │制式點三八轉輪│  二支  │(一)一支（槍枝管制編號0000000000），│
│    │手槍          │        │  係菲律賓SQUIRES BINGHAM廠M一００P型口徑零 │
│    │              │        │  點三八吋之制式轉輪手槍。                  │
│    │              │        │(二)一支（槍枝管制編號0000000000），│
│    │              │        │  係菲律賓SQUIRES BINGHAM廠M一００P型口徑零 │
│    │              │        │  點三八吋之制式轉輪手槍。                  │
├──┼───────┼────┼──────────────────────┤
│四  │九二制式子彈  │五十五顆│五十五顆，均係口徑九mm制式子彈（原為六十二顆│
│    │              │        │，於被告為警查獲時疑似槍枝走火擊發一顆，另鑑│
│    │              │        │驗時試射六顆，餘五十五顆）。                │
├──┼───────┼────┼──────────────────────┤
│五  │點三五七制式子│一顆    │係零點三五七MAGNUM制式子彈。                │
│    │彈            │        │                                            │
├──┼───────┼────┼──────────────────────┤
│六  │點三八制式子彈│十五顆  │係零點三八吋制式子彈（原為二十九顆，經被告於│
│    │              │        │九十三年八月十日晚上八、九時許，射擊黃建國所│
│    │              │        │有車牌號碼六Ｒ－０五０九號自小客車四發，於九│
│    │              │        │十四年一月二十四日五時二十五分許，射擊甲○○│
│    │              │        │二發，鑑驗時試射八顆，餘十五顆）。          │
└──┴───────┴────┴──────────────────────┘
                                                     Ａ